臺灣臺東地方法院刑事判決
110年度原訴字第78號
公  訴  人  臺灣臺東地方檢察署檢察官
被      告  曾朝韋


選任辯護人  許洋頊律師(法律扶助)          
上列被告因毒品危害防制條例案件，經檢察官提起公訴（110年
度偵字第2914號）及移送併辦(110年度偵字第3499號)，本院判
決如下：
    主  文
曾朝韋犯如附表一各編號「主文」欄所示之罪，各處如附表一各
編號「主文」欄所示之刑及沒收。附表一所示之各罪，所處各如
附表一所載之刑，應執行有期徒刑陸年。
    事  實
一、曾朝韋明知甲基安非他命具有成癮性、濫用性及社會危害性
    ，屬於毒品危害防制條例第2條第2項第2款所規定之第二級毒
    品，依法不得販賣、持有，竟基於意圖營利而販賣第二級毒品
    甲基安非他命之犯意，分別於如附表一所示之時間、地點，
    以附表一所示之價格、數量及方式販賣第二級毒品甲基安非他
    命與如附表一所示之人。嗣警持臺灣臺東地方法院法官核發
    之搜索票，於民國110年9月30日9時30分許，在其臺東縣○○市○
    ○○街0巷00號住處執行搜索，當場扣得IPHONE廠牌行動電話1支
    （含SIM卡1張；門號：0000000000號）及電子磅秤1台等物
    ，始悉上情。
二、案經臺東縣警察局移送臺灣臺東地方檢察署檢察官偵查起訴
    。
    理  由
壹、證據能力部分
    本判決所引用之供述證據，其中屬傳聞證據者，縱非刑事訴
    訟法第159條之1至第159條之4或其他規定之傳聞證據例外，
    因均經當事人、辯護人於法院調查證據時，知有同法第159
    條第1項不得為證據之情形，而未於言詞辯論終結前聲明異
    議，本院審酌上開證據作成時，亦無事證顯示各該陳述之作
    成時、地與週遭環境，有何致令陳述內容虛偽、偏頗及與法
    定程序相違等情事，認為適當，依同法第159條之5規定，有
    證據能力；至其餘非供述證據，經查尚乏事證足認係實施刑
    事訴訟程序之公務員違背法定程序所取得，亦未經當事人、
    辯護人於本院審判程序中有所爭執，同有證據能力。
貳、實體部分
一、認定犯罪事實之理由暨所憑證據　　
(一)訊據被告曾朝韋對於前揭事實於警詢、偵查、本院行準備程
    序時及審理時均坦承不諱(見110年度偵字第2914號卷一【下
    稱偵卷1】第302至327；偵卷1第393至395頁；本院卷第87頁
    、第272頁)，核與證人羅景淵、黃品儒及李威於警詢及偵查
    中之證述相符(見偵卷1第28至51頁、第91至103頁、第108至
    115頁、第149至155頁；見110年度偵字第2914號卷二【下稱
    偵卷2】第40至47頁、第71至79頁)，且有附表二所示之證據
    在卷可佐，足認被告之自白與事實相符，堪以採信。　　
(二)按販賣毒品者，其主觀上須有營利之意圖，且客觀上有販賣
    之行為即足構成，至於實際上已否獲利則非所問；又所謂「
    意圖營利」者，係指行為人有藉以獲取經濟上或財產上利益
    之主觀期望（最高法院89年度台非字第49號判決理由、93年
    度台上字第1651號裁判要旨參照）。查被告業於本院審理時
    自陳：伊購買毒品1次購買1錢較便宜，販賣毒品係為賺取自
    己施用等語（見本院卷第272至273頁）明確，是揆諸前開說
    明，被告為本件犯行時，其主觀上具有營利之意圖，當至為
    灼然。至如附表一編號1至3毒品之重量，業據被告於本院審
    理程序中供承明確（見本院卷第265至266頁），爰逕補充檢
    察官起訴書之記載如附表所示。
(三)綜上所述，本案事證明確，被告前開犯行堪以認定，均應依
    法論科。
二、論罪科刑之法律適用
（一）新舊法之比較：
　　　按行為後法律有變更者，適用行為時之法律，但行為後之
      法律有利於行為人者，適用最有利之法律，刑法第2條第1
      項定有明文。本件被告如附表一編號4所示行為後，毒品
      危害防制條例第4條第2項及同條例第17條第2項業於109年
      1月15日修正公布，並於同年7月15日施行，經查：
　　1.修正前毒品危害防制條例第4條第2項規定：「製造、運輸
      、販賣第二級毒品者，處無期徒刑或7年以上有期徒刑，
      得併科新臺幣1千萬元以下罰金。」修正後毒品危害防制
      條例第4條第2項則規定：「製造、運輸、販賣第二級毒品
      者，處無期徒刑或10年以上有期徒刑，得併科新臺幣1千5
      百萬元以下罰金。」修正後毒品危害防制條例第4條第2項
      將法定刑自「無期徒刑或7年以上有期徒刑，得併科新臺
      幣1千萬元以下罰金」，提高為「無期徒刑或10年以上有
      期徒刑，得併科新臺幣1千5百萬元以下罰金」，經比較新
      、舊法律，修正後毒品危害防制條例第4條第2項並無較有
      利於被告之情。
    2.修正前毒品危害防制條例第17條第2項原規定：「犯第4條
      至第8條之罪於偵查及審判中均自白者，減輕其刑」，修
      正後毒品危害防制條例第17條第2項則規定：「犯第4條至
      第8條之罪於偵查及歷次審判中均自白者，減輕其刑」，
      經比較新舊法結果，修正後之規定就被告自白犯罪減輕其
      刑之要件，變更為「於偵查及『歷次』審判中均自白」，對
      被告而言適用修正後毒品危害防制條例第17條第2項規定
      並非較有利。
    3.綜上，就本件被告如附表一編號4所示犯行，經綜合法律
      修正前後之整體比較，揆諸刑法第2條第1項之「從舊從輕
      」原則，適用修正前之刑罰法律，對被告較為有利，自應
      就本案被告此部分所犯整體適用行為時即修正前毒品危害
      防制條例之相關規定。
（二）論罪　　　
　　1.核被告就如附表一編號1至3、5至6所為，均係犯毒品危害
      防制條例第4條第2項之販賣第二級毒品罪；就如附表一編
      號4所為，係犯修正前毒品危害防制條例第4條第2項之販
      賣第二級毒品罪。被告所犯上開6次販賣第二級毒品之犯
      行，犯意各別，行為互殊，應予分論併罰。
    2.至被告於販賣如附表一各編號所示第二級毒品甲基安非他
      命前持有之低度行為，各為其後販賣之高度行為所吸收，
      皆不另論罪。
（二）刑之加重、減輕　
　　1.本案無累犯之適用：
      查被告前因公共危險案件，經本院以109年度東原交簡字
      第101號判決判處有期徒刑2月確定，於109年8月3日易科
      罰金執行完畢，有臺灣高等法院被告前案紀錄表1份存卷
      可佐，惟按被告構成累犯之事實及應加重其刑之事項，均
      應由檢察官主張並具體指出證明之方法後，經法院踐行調
      查、辯論程序，方得作為論以累犯及是否加重其刑之裁判
      基礎。倘檢察官未主張或具體指出證明方法時，可認檢察
      官並不認為被告構成累犯或有加重其刑予以延長矯正其惡
      性此一特別預防之必要，審理事實之法院自不能遽行論以
      累犯、加重其刑，否則即有適用法則不當之違法（最高法
      院110年度台上字第5660號判決參照）。經查，本案檢察
      官除未於起訴書中記載被告構成累犯之事實，亦未提出足
      以證明被告構成累犯事實之前案徒刑執行完畢資料，揆諸
      上揭法律說明，本院不得逕持被告之前案紀錄表論以累犯
      、加重其刑，但上述資料之記載，得列入刑法第57條第5
      款「品（素）行」之量刑因子予以考量，特此敘明。
　　2.附表一各編號所示之犯行均依毒品危害防制條例第17條第
      2項規定，減輕其刑：
　　　按犯毒品危害防制條例第4條至第8條之罪於偵查及審判中
      均自白者，減輕其刑，毒品危害防制條例第17條第2項定
      有明文。查被告於偵查及審判中，均自白本件販賣第二級
      毒品罪之犯行乙情，業經本院認定在前，則揆諸上揭規定
      ，就被告如附表一編號1至3、5至6所示販賣第二級毒品之
      犯行，均應依毒品危害防制條例第17條第2項規定減輕其
      刑；就被告如原附表一編號4所示販賣第二級毒品犯行，
      應依修正前毒品危害防制條例第17條第2項規定減輕其刑
      。
　  3.被告如附表一所示編號6之犯行無刑法第62條前段規定之
      適用：
　　　至辯護人固為被告利益辨以：被告於110年9月15日即坦承
      如附表一所示編號6之犯行，斯時檢察官僅持通訊監察譯
      文、宅貨便查詢資料、統一超商東航門市監視錄影畫面截
      圖等物證，尚未傳訊證人李威，故檢察官僅為單純主觀懷
      疑，尚未發覺犯罪，是被告得依刑法第62條前段之規定減
      輕其刑等語。惟按刑法第62條關於自首規定之所謂「發覺
      」，固指有偵查犯罪權限之公務員已知悉犯罪事實及犯罪
      行為人而言，然不以確知其人犯罪無誤為必要，若依憑現
      有客觀之證據，足認行為人與具體案件間，具備直接、明
      確及緊密之關聯，而有「確切之根據得合理之可疑」其為
      犯罪嫌疑人之程度者，即屬之；此與尚未發現犯罪之任何
      線索或證據，僅憑偵查犯罪公務員之工作經驗，或根據已
      掌握之線索，發現於犯罪發生後，行為人有不正常神態、
      舉止或反應異常等表現，引人疑竇等情形，尚未能將行為
      人鎖定為犯罪嫌疑人，而僅屬「單純主觀上之懷疑」之情
      形不同，最高法院109年度台上字第4338號刑事判決意旨
      可資參照。查被告於110年9月15日偵查中坦承犯行前，卷
      內即有彰顯被告與證人李威確有此部分毒品交易之統一超
      商東航門市監視錄影畫面截圖、宅貨便服務代碼相關資料
      及通訊監察譯文等客觀證據可佐(見偵卷1第369至376頁)
      ，且檢察官依宅貨便服務代碼相關資料已確認寄件人之姓
      名為被告之暱稱即「曾喬威」及「喬威」，縱在此之前，
      檢察官尚未傳喚證人李威到案接受調查，仍可認具確切根
      據而合理懷疑被告有販賣第二級毒品之犯罪嫌疑，縱被告
      於偵查中即坦承不諱，仍不符自首要件，至為明確。因此
      ，辯護人主張被告如附表一所示編號6之犯行符合自首規
      定乙節，為本院所不採，自無從依刑法第62條前段規定減
      輕其刑。
　  4.本案無毒品危害防制條例第17條第1項規定之適用：
　　　查被告於警詢及偵查中供稱所販賣之第二級毒品甲基安非
      他命來源為「陳秋華」及「楊欽銘」，惟經本院函詢臺灣
      臺東地方檢察署、臺東縣警察局，二者均函覆並無因被告
      供出其毒品來源為「楊欽銘」及「陳秋華」而查獲毒品之
      來源或其他正犯、共犯之情形，此有臺東縣警察局111年1
      月11日東警刑偵三字第1110000980號函(見本院卷第107頁
      )及臺灣臺東地方檢察署111年10月27日東檢亮黃110偵291
      4字第1119014918號函（見本院卷第249頁）各1紙附卷可
      參，自與毒品危害防制條例第17條第1項所定之要件不符
      ，無從適用該項規定減免其刑。
　　5.按刑法第59條規定，犯罪之情狀顯可憫恕，認科以最低度
      刑仍嫌過重者，得酌量減輕其刑。又刑事審判旨在實現刑
      罰權之分配的正義，故法院對有罪被告之科刑，應符合罪
      刑相當之原則，使輕重得宜，罰當其罪，以契合社會之法
      律感情，此所以刑法第57條明定科刑時應審酌一切情狀，
      尤應注意該條所列10款事項以為科刑輕重之標準，並於同
      法第59條賦予法院以裁量權，如認犯罪之情狀可憫恕者，
      得酌量減輕其刑，俾使法院就個案之量刑，能斟酌至當。
      再刑法第59條規定犯罪之情狀可憫恕者，得酌量減輕其刑
      ，其所謂「犯罪之情狀」，與同法第57條規定科刑時應審
      酌之一切情狀，並非有截然不同之領域，於裁判上酌減其
      刑時，應就犯罪一切情狀（包括第57條所列舉之10款事項
      ），予以全盤考量，審酌其犯罪有無可憫恕之事由（即有
      無特殊之原因與環境，在客觀上足以引起一般同情，以及
      宣告法定或處斷低度刑，是否猶嫌過重等等），以為判斷
      。經查，辯護人雖為被告辯護以：被告犯後態度良好，且
      其販賣之金額總計僅新臺幣(下同)1萬7,000元、係因朋友
      需要才偶為販毒行為，與意圖賺取暴利而大量販毒危害社
      會之毒梟、毒販等之犯罪情狀顯有不同，被告販賣之數量
      尚少，對於社會危害程度尚屬輕微，所得利益甚微，犯罪
      情狀應可憫恕等語。然被告如附表一編號1至6所示販賣第
      二級毒品之犯行，販賣次數達6次、對象共3人，助長他人
      施用毒品惡習，對於社會治安之危害程度尚非輕微，客觀
      上顯不足以引起一般人同情，且被告上開犯行業經本院分
      別適用修正前、後毒品危害防制條例第17條第2項規定予
      以減輕其刑，併予審酌刑法第57條各款所列事項而為量刑
      之評價後，應已無科以法定最低刑而猶嫌過重之情形，自
      不宜再依刑法第59條之規定酌量減輕其刑，併此指明。
（三）科刑及定應執行刑　　　　　
    1.爰以行為人之責任為基礎，審酌被告明知販賣毒品行為係
      煙毒禍害之源，其源不斷，則流毒所及，不僅戕害他人身
      體健康，更助長毒品氾濫，足令購毒者沉迷毒癮無法自拔
      ，甚因缺錢購毒而引發各式犯罪；易言之，被告本件所為
      不僅助長施用毒品惡習，亦危害國民身心健康及社會風氣
      ，另於治安同有負面影響，當非侵害單一個人之生命、身
      體法益所可比擬，所為確屬可議；另念被告自始坦承犯行
      ，犯罪後態度非差，且所販出毒品數量為重量約5.5公克
      ，犯罪情節尚非顯然重大，因而所獲不法利益亦僅1萬7,0
      00元，同非鉅額；兼衡被告於本院審理中自陳教育程度專
      科畢業、職業為護理師、月收入約3萬7,000元至4萬元、
      家庭經濟狀況普通、未婚、現無人需撫養（見本院卷第27
      5頁）及其前案科刑紀錄等一切情狀，量處如主文所示，
      以資懲儆。　　　
    2.按數罪併罰之定應執行之刑，係出於刑罰經濟與責罰相當
      之考量，並非予以犯罪行為人或受刑人不當之利益，為一
      種特別的量刑過程，相較於刑法第57條所定科刑時應審酌
      之事項係對一般犯罪行為之裁量，為定應執行刑之宣告，
      乃對犯罪行為人本身及所犯各罪之總檢視，除應考量行為
      人所犯數罪反應出之人格特性，並應權衡審酌行為人之責
      任與整體刑法目的及相關刑事政策，在量刑權之法律拘束
      性原則下，兼顧刑罰衡平原則而定之。再按販賣第二級毒
      品罪，109年7月15日修正施行前係最輕本刑7年以上有期
      徒刑之罪，修正施行後則為最輕本刑10年以上有期徒刑之
      罪，且95年7月1日刑法廢除連續犯後，實務上對於販賣毒
      品採取數罪併罰見解，而販賣毒品者除及早遭發覺犯罪進
      行追訴而警惕、醒悟外，常因所獲受益能快速改善生活或
      滿足物質需求等因素而一再從事毒品買賣，致於被訴時，
      多有數筆販賣毒品犯行，倘於定應執行刑不問被告犯罪動
      機、販賣毒品種類、販賣數量與金額、危害對象多寡等因
      素，拘泥於應定全部刑期一定比例以上之刑度，使得量刑
      動輒達7年或10年以上，致被告幾無改過自新，重新回歸
      社會及適應社會之機會，應非立法者之本意，亦非刑罰之
      目的。查被告犯後就全部犯行於警詢、偵查及本院審理程
      序中均坦承不諱，態度良好，且各次販賣毒品數量非鉅，
      並考量其就販賣毒品之次數(6次)，又附表一編號1至6之
      交易對象為3人，並審酌被告各次所犯之罪名、侵害之法
      益；復就被告各次犯行所反應出之人格特性、期待可能性
      ，及整體刑法目的、相關刑事政策與量刑權之法律拘束性
      原則等項予以綜合考量後，依法定其應執行之刑如主文。
      　　　
三、沒收 
(一)按犯第4條至第9條、第12條、第13條或第14條第1項、第2項
    之罪者，其供犯罪所用之物，不問屬於犯罪行為人與否，均
    沒收之；犯罪所得，屬於犯罪行為人者，沒收之；但有特別
    規定者，依其規定；前2項之沒收，於全部或一部不能沒收
    或不宜執行沒收時，追徵其價額，毒品危害防制條例第19條
    第1項、第38條之1第1項、第3項分別定有明文。
(二)扣案之IPHONE廠牌手機1支(含SIM卡1張；門號：0000000000
    號)及電子磅秤1台均係被告所有並供其如附表一各編號所示
    之販賣第二級毒品所用之物，此據被告於本院審理時自承屬
    實（見本院卷第268頁），是上開手機1支及電子磅秤1台均
    核屬「供犯罪所用之物」，依毒品危害防制條例第19條第1
    項之規定，在被告販賣第二級毒品罪之主文項下均宣告沒收
    。再被告販賣甲基安非他命如附表一各編號所示交易對象欄
    所示之人而收取之現金及抵扣之債務合計1萬7,000元，係被
    告販賣毒品所得，雖未扣案，仍應依刑法第38條之1第1項前
    段、第3項之規定，在各次販賣第二級毒品犯行下宣告沒收
    ，並宣告於全部或一部不能沒收或不宜執行沒收時，追徵其
    價額。　　　　
據上論斷，應依刑事訴訟法第299條第1項前段，修正前毒品危害
防制條例第4條第2項、第17條第2項，毒品危害防制條例第4條第
2項、第17條第2項、第19條第1項，刑法第2條第1項前段、第11
條、第51條第5款、第38條之1第1項前段、第3項、第40條之2第1
項，判決如主文。
本案經檢察官陳金鴻提起公訴及移送併辦，檢察官馮興儒、陳金
鴻到庭執行職務。
中　　華　　民　　國　　111 　年　　11　　月　　30　　日
                  刑事第三庭 審判長法  官  邱奕智
                                   法  官  葉佳怡
                                   法  官  施伊玶
以上正本證明與原本無異。
如不服本判決應於收受送達後20日內向本院提出上訴書狀，並應
敘述具體理由；其未敘述上訴理由者，應於上訴期間屆滿後20日
內向本院補提理由書（均須按他造當事人之人數附繕本）。「切
勿逕送上級法院」。告訴人或被害人對於本判決如有不服，請書
具不服之理由狀，請求檢察官上訴者，其上訴期間之計算係以檢
察官收受判決正本之日期為準。　　　　　　　　　　　　　　
　　　　　　　　　　　　　　　　　 書記官  劉嘉綸
中　　華　　民　　國　　111 　年　　12　　月　　1 　　日

附錄本案論罪科刑法條：
修正前毒品危害防制條例第4條
製造、運輸、販賣第一級毒品者，處死刑或無期徒刑；處無期徒
刑者，得併科新臺幣2千萬元以下罰金。
製造、運輸、販賣第二級毒品者，處無期徒刑或7年以上有期徒
刑，得併科新臺幣1千萬元以下罰金。
製造、運輸、販賣第三級毒品者，處7年以上有期徒刑，得併科
新臺幣7百萬元以下罰金。
製造、運輸、販賣第四級毒品者，處5年以上12年以下有期徒刑
，得併科新臺幣3百萬元以下罰金。
製造、運輸、販賣專供製造或施用毒品之器具者，處1年以上7年
以下有期徒刑，得併科新臺幣1百萬元以下罰金。
前五項之未遂犯罰之。

毒品危害防制條例第4條
製造、運輸、販賣第一級毒品者，處死刑或無期徒刑；處無期徒
刑者，得併科新臺幣3千萬元以下罰金。
製造、運輸、販賣第二級毒品者，處無期徒刑或10年以上有期徒
刑，得併科新臺幣1千5百萬元以下罰金。
製造、運輸、販賣第三級毒品者，處7年以上有期徒刑，得併科
新臺幣1千萬元以下罰金。
製造、運輸、販賣第四級毒品者，處5年以上12年以下有期徒刑
，得併科新臺幣5百萬元以下罰金。
製造、運輸、販賣專供製造或施用毒品之器具者，處1年以上7年
以下有期徒刑，得併科新臺幣1百50萬元以下罰金。
前五項之未遂犯罰之。　　

附表一
編號 交易對象 交易時間 交易地點 價格 (新臺幣) 數量 主文 1. 羅景淵 109年12月9日23時30分許 衛生福利部臺東醫院前 3,000元 1小包(約1公克)  曾朝韋犯販賣第二級毒品罪，處有期徒刑伍年參月。 扣案之IPHONE廠牌手機壹支(含SIM卡壹張；門號：0000000000號)及電子磅秤壹台均沒收之。 未扣案之犯罪所得新臺幣參仟元沒收，於全部或一部不能沒收或不宜執行沒收時，追徵其價額。 2. 羅景淵 109年12月12日1時21分許  羅景淵臺東縣臺東市武昌街宿舍前 2,000元 1小包(約0.5公克) 曾朝韋犯販賣第二級毒品罪，處有期徒刑伍年貳月。 扣案之IPHONE廠牌手機壹支(含SIM卡壹張；門號：0000000000號)及電子磅秤壹台均沒收之。 未扣案之犯罪所得新臺幣貳仟元沒收，於全部或一部不能沒收或不宜執行沒收時，追徵其價額。 3. 羅景淵 109年12月27日23時52分許 臺東縣臺東市新生路上(寶雅臺東新生路) 2,000元 1小包(約0.5公克) 曾朝韋犯販賣第二級毒品罪，處有期徒刑伍年貳月。 扣案之IPHONE廠牌手機壹支(含SIM卡壹張；門號：0000000000號)及電子磅秤壹台均沒收之。 未扣案之犯罪所得新臺幣貳仟元沒收，於全部或一部不能沒收或不宜執行沒收時，追徵其價額。 4. 羅景淵 109年4月19日4時21分許 羅景淵臺東縣臺東市武昌街宿舍前 2,000元 1小包(約0.5公克) 曾朝韋犯販賣第二級毒品罪，處有期徒刑參年柒月。 扣案之IPHONE廠牌手機壹支(含SIM卡壹張；門號：0000000000號)及電子磅秤壹台均沒收之。 未扣案之犯罪所得新臺幣貳仟元沒收，於全部或一部不能沒收或不宜執行沒收時，追徵其價額。 5. 黃品儒 110年9月1日13時05分許 黃品儒位於臺東縣臺東市仁二街住處前 3,000元 1小包(約1公克) 曾朝韋犯販賣第二級毒品罪，處有期徒刑伍年參月。扣案之IPHONE廠牌手機壹支(含SIM卡壹張；門號：0000000000號)及電子磅秤壹台均沒收之。 未扣案之犯罪所得新臺幣參仟元沒收，於全部或一部不能沒收或不宜執行沒收時，追徵其價額。 6. 李威 110年7月5日22時11分許 高雄市○鎮區○○路0段000號1樓之統一超商復興店 5,000元 1小包(約2公克) 曾朝韋犯販賣第二級毒品罪，處有期徒刑伍年伍月。 扣案之IPHONE廠牌手機壹支(含SIM卡壹張；門號：0000000000號)及電子磅秤壹台均沒收之。 未扣案之犯罪所得新臺幣伍仟元沒收，於全部或一部不能沒收或不宜執行沒收時，追徵其價額。 

附表二
編號 證據名稱 頁數 1. 刑案現場照片2張 偵卷1第9頁 2. 鑑定許可書 偵卷1第13至25頁 3. 本院110年聲搜字第191號搜索票 偵卷1第57頁 4. 搜索筆錄、扣押物品目錄表、證書 偵卷1第59至65頁 5. 通訊監察譯文 偵卷1第69至86頁 6. LINE通訊軟體對話紀錄截圖4張 偵卷1第127至128頁 7. 本院110年聲搜字第191號搜索票 偵卷1第129頁 8. 搜索扣押筆錄、目錄表、證書 偵卷1第131至137頁 9. LINE通訊軟體對話紀錄截圖4張 偵卷1第141至144頁 10. 通訊監察譯文 偵卷1第145至146頁 11. 本院110年聲搜字第191號搜索票 偵卷1第171頁 12. 搜索扣押筆錄、目錄表、證書 偵卷1第173至179頁 13. 鑑定許可書 偵卷1第181頁 14. 通訊監察譯文 偵卷1第185頁 15. 通訊監察譯文 偵卷1第209至211頁 16. 勘查採證同意書 偵卷1第213頁 17. 鑑定許可書 偵卷1第215頁 18. 通訊監察譯文 偵卷1第219至223頁 19. 本院110年聲搜字第191號搜索票 偵卷1第255至257頁 20. 搜索扣押筆錄、目錄表、證書 偵卷1第259至273頁 21. 通訊監察譯文 偵卷1第277頁 22. LINE通訊軟體對話紀錄截圖7張 偵卷1第279至285頁 23. 本院110年聲搜字第191號搜索票 偵卷1第343頁 24. 搜索扣押筆錄、目錄表、證書 偵卷1第345至351頁 25. 110年聲搜字第191號搜索票 偵卷1第359頁 26. 搜索扣押筆錄、目錄表、證書 偵卷1第361至367頁 27. 刑案現場照片2張 偵卷1第369頁 28. 通訊監察譯文 偵卷1第371至376頁 29. 本院110年聲搜字第191號搜索票 偵卷110年度偵字第3499號卷【下稱偵卷3】第81至99頁 30. 指認犯罪嫌疑人紀錄表及指認照片1張 偵卷3第141至149頁 31. LINE通訊軟體對話紀錄截圖4張 偵卷3第151至152頁 32. 臺東縣警察局刑事警察大隊扣押物品清單及照片 偵卷3第193至196頁